【裁判字號】    98,抗,76
【裁判日期】    981230
【裁判案由】    選派清算人
【裁判全文】
臺灣高雄地方法院民事裁定                98年度抗字第76號
抗  告  人  楊雪貞律師
相  對  人  環鼎實業有限公司
上列抗告人因選派清算人事件，對於民國98年10月23日本院98年
度司字第11號裁定提起抗告，本院裁定如下：
    主  文
抗告駁回。
抗告程序費用新台幣壹仟元由抗告人負擔。
    理  由
一、抗告意旨略以：抗告人從未有擔任清算人之經驗，原審為裁
    定前詢問抗告人之意願，抗告人亦表示不願意擔任相對人之
    清算人，自應由本院依高雄律師公會提供之清算人名冊指定
    適當人選。相對人及其原法定代理人胡文瑒均無任何財產可
    供清算人或遺產管理人清算或管理，抗告人前經本院指定為
    胡文瑒之遺產管理人，為胡文瑒應訴均無報酬，所支出之費
    用均須自行吸收，即便聲請解任遺產管理人，亦須自行負擔
    裁定費用，抗告人並無此義務，爰提起抗告，請求廢棄原裁
    定。
二、按公司經中央主管機關撤銷或廢止登記者，準用公司法第24
    條、第25條、第26條關於清算之規定，公司法第26條之1 定
    有明文。又按公司之清算，以全體股東為清算人。但本法或
    章程另有規定或經股東決議，另選清算人者，不在此限，由
    股東全體清算時；股東中有死亡者，清算事務由其繼承人行
    之；繼承人有數人時，應由繼承人互推一人行之；不能依第
    79條規定定其清算人時，法院得因利害關係人之聲請，選派
    清算人，公司法第79條、第80條、第81條亦分別定有明文。
    上開規定於有限公司準用之，則為公司法第113 條所明定。
三、經查：
  (一)相對人業經經濟部98年7 月27日經授中字第09834109320 號
    函廢止登記，有經濟部98年9 月18日經授中字第0983338897
    50號函在卷可稽（原審卷第20頁），是依前述規定，相對人
    應進行清算程序。
  (二)相對人之股東僅有胡文瑒1 人，有公司變更登記表附卷可按
    （原審卷第21至23頁），胡文瑒於97年6 月30日死亡，其繼
    承人均拋棄繼承，本院98年度財管字第57號裁定選任抗告人
    為胡文瑒之遺產管理人，除有戶籍謄本附卷可查（原審卷第
    27頁），並經本院依職權調取本院97年度繼字第2580號拋棄
    繼承事件卷宗、98年度財管字第57號選任遺產管理人事件卷
    宗核閱無誤。相對人為1 人公司，並無其他股東得決議選任
    清算人，公司章程亦無關於清算人之特別規定，自有為其選
    派清算人之必要。抗告人為胡文瑒之遺產管理人，而相對人
    為胡文瑒1 人出資設立之公司，於抗告人執行遺產管理人職
    務時，亦會涉及相對人之事務，且抗告人現為律師，依其學
    識、經歷，堪認具有清算人之專業智識，是以，由其擔任相
    對人之清算人，應屬適當。抗告人雖無意願擔任相對人之清
    算人，然清算人之選派，乃依利害關係人聲請，由本院職權
    擇定，非抗告人無意願本院即不得選派，至於公司有無資產
    可清算或給付清算人報酬，要與選派清算人適當與否無涉。
    原裁定選派抗告人為相對人，並無不當，抗告人請求廢棄原
    裁定，洵無理由，應予駁回。
六、據上論結，本件抗告為無理由，依非訟事件法第21條第2 項
    、第24條、第46條、民事訴訟法第495 條之1 第1 項、第44
    9 條第1 項、第78條、第95條，裁定如主文。
中    華    民    國    98    年    12    月    30    日
                  民事第三庭    審判長法  官  朱玲瑤
                                      法  官  藍家慶
                                      法  官  陳宛榆
正本係照原本作成。
如不服本裁定應於送達後10日內向本院提出再抗告狀，並繳納裁
判費新台幣1,000元。
中    華    民    國    98    年    12    月    30    日
                                      書記官  周耿瑩

司法院資訊處製作；財團法人民間司法改革基金會備份。
